# 求助陈版主，购买外部软件进行研发的会计处理

提问人：liuweisheng 时间：2021-08-04 14:33:04
A公司购买外部软件，然后在此软件上进行研发活动。本公司研发费用全部费用化处理。那么购买的软件是一次性计入研发费用，还是按照使用期摊销计入研发费用，谢谢版主解惑。

回答人：chenyiwei
购买外部软件的成本可确认为无形资产，但在进行进一步研发期间暂不摊销。后续一旦研发成功，则将该外购软件成本转入“无形资产——本企业自研软件”的成本，但本企业投入的进一步研发支出全部费用化处理，即此时的“无形资产——本企业自研软件”的成本仅包含外购软件成本。